臺灣苗栗地方法院民事簡易判決　　　　　　　　　　九十二年度苗簡字第六二六號
　　原　　　告　甲○○
　　即反訴被告
　　被　　　告　乙○○
　　即反訴原告
當事人間請求侵權行為損害賠償事件，本院於民國九十三年六月四日言詞辯論終結，
判決如下：
    主    文
被告應給付原告新臺幣貳萬零伍佰陸拾元。
原告其餘之訴駁回。
反訴被告應給付反訴原告新臺幣貳萬伍仟捌佰捌拾元。
反訴原告其餘之訴駁回。
本訴訴訟費用由被告負擔二十分之一，餘由原告負擔。反訴訴訟費用由反訴被告負擔
十分之一，餘由反訴原告負擔。
本判決第一項、第三項各得假執行。
    事    實
壹、本訴部分：
甲、原告方面：
一、聲明：被告應給付原告新臺幣（下同）四十萬八千五百六十元。
二、陳述：
（一）被告於民國九十一年九月二十八日上午八時五分許，在其位於苗栗縣三義鄉廣
      盛村四鄰六一號住處，因原告請求其損害賠償之糾紛而起口角，竟毆打原告，
      致原告受有右臉約二公分擦挫傷、右臂皮下瘀青約二公分及右手約二公分皮下
      瘀青之傷害。被告因前揭傷害行為，刑事部分業經本院以九十二年度苗簡字第
      七六五號簡易判決判處被告有期徒刑三月，如易科罰金以三百元折算一日確定
      在案。
（二）原告受傷後，共計支付醫藥費用八千五百六十元。又原告因身體受傷，精神肉
      體所受痛苦甚大，故請求償非財產上損害金額二十萬元。另原告之名譽亦因之
      受損，為此請求名譽賠償二十萬元。
（三）綜上，原告共計受有四十萬八千五百六十元之損害，爰依侵權行為法律關係，
      訴請被告給付四十萬八千五百六十元。
三、證據：提出弘大醫院費用收據一紙為證。
乙、被告方面：
一、聲明：原告之訴駁回。
二、陳述：被告係因遭原告拿椅子毆打，不得已才將原告撲倒在地。是本件傷害行為
    ，實肇因於原告之無理在先。
貳、反訴部分：
甲、反訴原告方面：
一、聲明：反訴被告應給付反訴原告三十萬五千八百八十元。
二、陳述：
（一）反訴被告於九十一年九月二十八日上午八時五分許，因其妹即訴外人曾美蓉與
      反訴原告間損害賠償糾紛，至反訴原告位於苗栗縣三義鄉廣盛村四鄰六一號住
      處興師問罪，竟持反訴原告家中椅子及徒手毆打反訴原告，致反訴原告受有頭
      部瘀腫三×二公分、前額瘀傷０點五公分×０點五公分、頸部抓傷十公分及前
      胸擦傷四×一公分之傷害。反訴被告因前揭傷害行為，刑事部分業經本院以九
      十二年度苗簡字第七六五號簡易判決判處被告有期徒刑三月，如易科罰金以三
      百元折算一日確定在案。
（二）原告受傷後，共計支付醫藥費用五千八百八十元。又原告因身體受傷，精神肉
      體所受痛苦甚大，故請求償非財產上損害金額三十萬元。
（三）綜上，原告共計受有三十萬五千八百八十元之損害，爰依侵權行為法律關係，
      訴請被告給付三十萬五千八百八十元。
三、證據：提出醫療費用收據四紙、診斷證明書一紙為證。
乙、反訴被告方面：
一、聲明：反訴原告之訴駁回。
二、陳述：反訴原告係自己撲倒在地受傷，與反訴被告無關。
、本院依職權調閱本院九十二年度苗簡字第七六五號、九十三年度簡上字第一九號
　　刑事卷宗。
    理    由
一、本件原告於九十一年九月二十八日上午八時五分許，持其妹曾美蓉與被告發生車
    禍之民事勝訴確定判決證明書，至被告位於苗栗縣三義鄉廣盛村四鄰六一號之住
    處向被告請求損害賠償，雙方於一樓客廳一言不合，遂起口角，原告竟基於傷害
    之概括犯意，並基於毀損之故意，連續先持乙○○家中之椅子（圓形塑膠椅面，
    鐵製椅腳），毆打被告，被告隨即與之互毆，雙方毆打之結果，分別使被告受有
    頭部瘀腫三×二公分、前額瘀傷０點五公分×０點五公分、頸部抓傷十公分及前
    胸擦傷四×一公分之傷害，原告則受有右臉約二公分擦挫傷、右臂皮下瘀青約二
    公分及右手約二公分皮下瘀青之傷害。兩造因前揭傷害行為，分別經本院九十二
    年度苗簡字第七六五號刑事判決判處有期徒刑三月，如易科罰金以三百元折算一
    日罪刑確定之事實，為被告所不爭執，並有診斷證明書附於本院九十二年度苗簡
    字第七六五號、九十三年度簡上字第一九號刑事卷宗，且經證人曾秀蘭、鍾紹騰
    於本院九十三年度簡上字第一九號傷害案件審理中證述綦詳，亦據本院依職權調
    取本院九十二年度苗簡字第七六五號、九十三年度簡上字第一九號刑事卷宗查閱
    無訛，自堪信為真實。原告空言所辯被告前揭所受傷害，係被告自己撲倒在地受
    傷，與其無關云云，為無足採。
二、按因故意或過失，不法侵害他人之權利者，負損害賠償責任；不法侵害他人之身
    體或健康者，對於被害人因此喪失或減少勞動能力，或增加生活上之需要時，應
    負損害賠償責任；又不法侵害他人之身體、健康、名譽或自由者，被害人雖非財
    產上之損害，亦得請求賠償相當之金額，民法第一百八十四條第一項、第一百九
    十三條第一項、第一百九十五條第一項分別定有明文。本件兩造因互毆而不法侵
    害對造之身體，致互有傷害，已如前述，且其因果關係亦至為明確，則依前開規
    定，被告對於原告因而所受之損害，及反訴被告對於反訴原告因此所受之損害，
    自均應負損害賠償責任。茲就兩造所受損害，分別審酌如下：
（一）醫療費部分：醫藥費之支出，應以與填補損害有關之必要支出為限，始能請求
      侵權行為之加害人賠償。(1)原告主張因上開傷勢，支出醫療費用五百六十元及
      中藥八千元，共計八千五百六十元。惟其就中藥支出部分，未據舉證證明，自
      無足採。另醫療費用五百六十元部分，已據原告提出被告所不爭執之弘大醫院
      費用收據一紙為證，自堪認為真實，且屬必要之醫療費用。(2)反訴原告主張因
      上開傷勢，支出醫療費用五千八百八十元之事實，業據提出反訴被告所不爭執
      之醫療費用收據四紙為證，自堪信為真實，且屬必要之醫療費用。
（二）慰撫金部分：原告為初中畢業，名下無不動產，亦無股票、存款及汽車，目前
      從事電焊鐵工業，每月收入約三萬餘元。被告亦為初中畢業，名下有共有土地
      ，無房屋、股票，僅有存款二、三萬元，目前在鐵路局擔任臨時工，每月收入
      約三萬元。本院審酌兩造之身分、地位、經濟狀況，及原告所受傷害僅為右臉
      約二公分擦挫傷、右臂皮下瘀青約二公分及右手約二公分皮下瘀青之傷害，反
      訴原告所受傷害為頭部瘀腫三×二公分、前額瘀傷０點五公分×０點五公分、
      頸部抓傷十公分及前胸擦傷四×一公分之傷害，依渠等所受傷害觀之，均非嚴
      重，且係因互毆而致傷害，雖足認可致渠等精神上受有痛苦，惟應認尚屬輕微
      等情，認原告及反訴原告請求之慰撫金均應以二萬元為適當，其餘請求部分，
      則均不能准許。
（三）名譽損失部分：原告主張因被告前開傷害行為，受有名譽損失二十萬元。惟查
      ，傷害行為與名譽受損間，依常情難認有何因果關係存在。況原告就其如何因
      被告之傷害行為而受有名譽損失，亦未舉證以實其說。則原告此部分請求，自
      難准許。
三、綜上，原告共計受有二萬零五百六十元之損害，反訴原告共計受有二萬五千八百
    八十元之損害。從而，原告依侵權行為之法律關係，請求被告給付二萬零五百六
    十元，為有理由，應予准許。逾此範圍之請求，則屬無據，應予駁回。另反訴原
    告依侵權行為之法律關係，請求反訴被告給付二萬五千八百八十元，亦有理由，
    應予准許。逾此範圍之請求，亦屬無據，應予駁回。
四、本件係依民事訴訟法第四百二十七條第一項適用簡易程序分別為被告及反訴被告
    敗訴之判決，依民事訴訟法第三百八十九條第一項第三款規定，本院自應依職權
    分別宣告假執行。
五、據上論結，原告及反訴原告之訴均為一部有理由，一部無理由，依民事訴訟法第
    四百三十六條第二項、第七十九條、第三百八十九條第一項第三款，判決如主文
    。
中　　　華　　　民　　　國　　九十三　　年　　　六　　　月　　 十八 　　日
                                  苗栗簡易庭法　　　官    王萬金
正本係照原本作成。
如對本判決上訴，須於判決送達後廿日內向本院提出上訴狀。
中　　　華　　　民　　　國　　九十三　　年　　　六　　　月　　 十八 　　日
                                            法院書記官    白孝慈
